【裁判字號】    90,上易,1418
【裁判日期】    900919
【裁判案由】    竊盜
【裁判全文】
臺灣高等法院臺中分院刑事判決                    九十年度上易字第一四一八號
    上  訴  人
    即  被  告  丁○○
右上訴人因竊盜案件，不服臺灣臺中地方法院九十年度易字第一０三八號中華民國九
十年五月二十三日第一審判決（起訴案號：臺灣臺中地方法院檢察署八十九年度偵字
第一０三九五號、第一三七八八號、第一七四一三號），提起上訴，本院判決如左：
      主    文
上訴駁回。
      事    實
一、丁○○意圖為自己不法之所有，並基於概括犯意：
（一）與許明德（竊盜部分，經臺灣南投地方法院檢察署移送原審併案審理，經原審
      退回，由檢察官另行偵辦中）基於概括犯意聯絡，先於民國（下同）八十九年
      三月十四日凌晨三時許，在台中縣大里市○○路三二五號前，竊取黃林春玉所
      有車牌號碼Ｘ八－二０八六號自小客車一輛，得手後，將車牌拆下丟棄，改懸
      掛ＮＲ－二七九八號車牌，並交由許明德駕駛使用，嗣於八十九年三月十八日
      下午三時三十分許，許明德駕駛上開自小客車行經台中縣霧峰鄉○○路山腳巷
      時，為警當場查獲。
（二）再與許明德於八十九年三月十五日晚間七時許，在台中市○○路與樂業路口，
      竊取庚○○所有借予他人使用之車牌號碼Ｌ五－二七八０號自小客車一輛，得
      手後，將原車牌拆下丟棄，另於八十九年三月十六日下午六時許，在台中縣龍
      井鄉○○路附近向綽號「老大」之不詳姓名成年男子，以新台幣（下同）二萬
      元之代價，購得偽造之ＤＮ－０三六號車牌後，懸掛在前開竊得之Ｌ五－二七
      八０號自小客車上由丁○○使用，而行使上開偽造之特種文書，足以生損害於
      監理單位對於車輛之正確管理，嗣於八十九年三月十八日晚間六時二十分許，
      丁○○駕駛前揭自小客車行經在台中市○○路時為警當場查獲，並扣得上開偽
      造之車牌一面。
（三）丁○○再承前開同一竊盜概括犯意，單獨於八十九年十月十八日下午四時許，
      在台中縣大里市○○路十五號，徒手撬開鐵窗後踰越為安全設備之窗戶，侵入
      乙○○住宅內竊取其所有之電腦主機、電話及電話機座各一部等物品，得手後
      ，丁○○正欲離去時為附近居民莊瑞麟發現記下車號，經報警後始循線查悉上
      情。
二、案經彰化縣警察局彰化分局報請台灣彰化地方法院檢察署檢請台灣高等法院台中
    分院檢察署檢察官令轉台灣台中地方法院檢察署檢察官偵辦及台中縣警察局霧峰
    分局報告台灣台中地方法院檢察署檢察官偵查起訴
      理    由
一、訊據上訴人即被告（以下稱被告）丁○○對於前揭犯罪事實均坦承不諱，核與共
    犯許明德於警訊供稱相符，並經證人羅山鍾、許宏瑋、戊○○（即被害人黃林春
    玉之子）指供稱在卷，並有贓物認領保管單、車輛竊盜及車牌失竊資料個別查詢
    報表等資料、照片數張附卷可稽，復有ＤＮ－一０三六號車牌扣案可資佐證，前
    開扣案之ＤＮ－一０三六號車牌，經台北市監理處鑑定結果確係偽造之車牌，有
    該處八十九年七月二十日北市監三字第八九六二二三九七００號函及所附鑑定報
    告附於偵查卷可憑，本件事證明確，被告犯行均堪予認定。
二、核被告上開踰越安全設備之窗戶竊取乙○○住處電腦主機等物品之犯行，係犯刑
    法第三百二十一條第一項第二款之踰越安全設備竊盜之加重竊盜罪，其與許明德
    共同竊取車牌號碼Ｘ八－二０八六號、Ｌ五－二七八０號自小客車部分之犯行，
    係犯刑法第三百二十條第一項之普通竊盜罪，其以二萬元之代價向綽號「老大」
    之不詳姓名成年男子購買偽造ＤＮ－一０三六車牌之後，懸掛在Ｌ五－二七八０
    號自小客車上使用，係犯同法第二百十六條、第二百十二條之行使偽造特種文書
    罪。被告竊取車牌號碼Ｘ八－二０八六號、Ｌ五－二七八０號自小客車部分與許
    明德有犯意聯絡及行為分擔，均為共同正犯。被告多次竊盜犯行，時間緊接、方
    法相同，顯係基於概括犯意為之，為連續犯，爰依刑法第五十六條之規定以一罪
    論，並從情節較重之踰越安全設備竊盜之加重竊盜罪處斷，被告所犯上開加重竊
    盜罪與行使偽造特種文書罪間，有方法、結果之牽連關係，亦應從一重之加重竊
    盜罪論科。原審依據上開理由，適用刑法第三百二十一條第一項第二款、第二百
    一十二條、第二百十六條、第二十八條、第五十五條、第五十六條、第三十八條
    第一項第二款，罰金罰鍰提高標準條例第一條前段，並審酌被告正值青壯年，不
    思以正當途徑、職業，營得財財物，而多次竊盜他人所有物品，影響社會安定甚
    鉅及犯後坦承不諱態度良好等一切情狀，量處被告有期徒刑二年，並將扣案偽造
    之ＤＮ－一０三六號車牌，依刑法第三十八條第一項第二款之規定，予以宣告沒
    收，其認事用法及量刑均無不當，被告上訴意旨以其係一時失念，並非慣犯或以
    犯罪為常業之份子，指摘原審判決太重，求予撤銷改判，為無理由，應予駁回。
三、本件公訴意旨另以：被告於八十八年十二月一日上午十一時許，在南投縣南投市鄉三三一巷四五號一樓前，竊取丙○○所有車牌號碼ＲＦ－八一五七號國瑞
    牌自小貨車（車上有「一本牌」音響擴大器二十五台及電子零件維修包一個），
    得手後，立即以竊得之自小貨車將上開物品載往己○○（另由公訴人為不起訴處
    分）位於台中縣霧峰鄉○○街十一巷十五之一號之住處，要求己○○及藍英瑞（
    已死亡）幫忙將擴大器等物品載往彰化市，經己○○、藍英瑞應允後，丁○○即
    將擴大器等物品搬上己○○所有車牌號碼ＲＧ－三六二九號自小客車，嗣於同日
    下午二時十分許，己○○與藍英瑞以上開自小客車載同擴大器等物品，在彰化縣
    彰化市○○路○段三六六之一號前等候時，為警當場查獲。因認被告另涉有此部
    分之竊盜犯行等語。按犯罪事實應依證據認定之，無證據不得推定其犯罪事實，
    刑事訴訟法第一百五十四條定有明文。訊據被告矢口否認有此犯行，辯稱其與己○○曾因故有過爭吵，是己○○被查獲時，故意裁贓的等情。按本件公訴人認被
    告有此部分犯行，係依己○○於另案偵、審中之指述為其唯一之依據。惟查，己○○雖在本院仍證稱上開物品確是被告託其載到彰化等語，惟本案是警察人員於
    八十八年十二月一日下午二時十分許，在彰化縣彰化市○○路○段三六六之一號
    己○○所有車牌號碼ＲＧ－三六二九號自小客車上，查獲丙○○所有置放於車牌
    號碼ＲＦ－八一五七號自小貨車並同時失竊之「一本牌」音響擴大器二十五台及
    電子零件維修包一個，查獲上開音響當時被告並未在場，參以己○○於警訊時供
    稱被告是以藍色箱型車載送上開「一本牌」音響擴大器二十五台及電子零件維修
    包一個，要其幫忙載到彰化市○○○○道要載到彰化市那裡，所以才到彰化市來
    等語，己○○既受託載物到彰化市，竟不知地點，此核與常情有違，且己○○於
    為警查獲時其車上駕駛座下踏板尚有Ｔ型起子、電警棒等物，依己○○於警訊時
    所言，該等物品亦是被告所有，但被告如係自行開車載貨到己○○霧峰住處託送
    音響擴大器等物，核情應無將其應隨身或隨車所帶置之Ｔ型起子、電警棒等物併
    同交予己○○之理，足見己○○之上開所言，顯為其為警查獲時，為脫免追贓所
    隨意指述甚明，另己○○與同行之藍英瑞二人於為警查獲帶往警車時，己○○及
    藍英瑞二人尚跳往警車駕駛座，由藍英瑞駕駛警車欲逃離，嗣經警開槍制止，藍
    英瑞並因此受傷送醫不治，此亦有警訊筆錄可憑，如己○○等人係單純受託載物
    ，又何必急於脫免逮捕？益證己○○之上開之證詞不可採信，再本件丙○○所有
    之車牌號碼ＲＦ－八一五七號國瑞牌自小貨車係於八十八年十二月一日下午二時
    十分失竊後二星期經警在台中市尋獲，尚難據此證明係被告所棄置，此外，復查
    無其他積極證據足認被告有此部分之犯罪事實，此部分依首開說明，自難遽認為
    被告所為，惟此部分公訴人認與上開被告論罪科刑部分之犯罪事實有裁判上一罪
    之連續關係，爰不另為被告無罪之諭知，並此敘明。
據上論結，應依刑事訴訟法第三百六十八條，判決如主文。
本案經檢察官甲○○到庭執行職務。
中      華      民      國      九十     年       九      月    十九    日
                                    臺灣高等法院臺中分院刑事第八庭
                                          審判長法  官  羅  得  村
法  官  劉  榮  服
                                                法  官  陳  賢  慧
右正本證明與原本無異。
不得上訴。
                                                書記官  許  麗  花
中      華      民      國      九十     年       九      月     二十   日
附錄論罪科刑法條：
刑法第二百一十六條（偽造變造特種文書罪）：
  偽造、變造護照、旅券、免許證、特許證及關於品行、能力服務或其他相類之證書
  、介紹書，足以生損害於公眾或他人者，處一年以下有期徒刑、拘役或三百元以下罰
  金。
刑法第二百一十六條：（行使偽造變造或登載不實之文書罪）
  行使第二百十條至第二百十五條之文書者，依偽造、變造文書或登載不實事項或使
  登載不實事項之規定處斷。
刑法第三百二十一條：（加重竊盜罪）
  犯竊盜罪而有左列情形之一者，處六月以上五年以下有期徒刑：
  二、毀越門扇、牆垣或其他安全設備而犯之者。                            Ｉ


司法院資訊處製作；財團法人民間司法改革基金會備份。
